臺灣板橋地方法院刑事判決　　　　　　　96年度訴字第1635號
公　訴　人　臺灣板橋地方法院檢察署檢察官
被　　　告　甲○○
選任辯護人　黃銀河律師
上列被告因違反毒品危害防制條例案件，經檢察官提起公訴（96
年度毒偵字第3130號），被告於本院準備程序進行中就被訴事實
為有罪之陳述，並聽取當事人之意見後，經本院合議庭裁定由受
命法官獨任進行簡式審判程序，並判決如下：
    主  文
甲○○施用第一級毒品，累犯，處有期徒刑玖月，減為有期徒刑
肆月又拾伍日，如易科罰金，以壹仟元折算壹日。又施用第二級
毒品，累犯，處有期徒刑陸月，如易科罰金以新台幣壹仟元折算
壹日；減為有期徒刑參月，如易科罰金，以新臺幣壹仟元折算壹
日。減刑後應執行有期徒刑陸月，如易科罰金以新台幣壹仟元折
算壹日。
扣案之第一級毒品海洛因壹小包（淨重零點柒伍公克，空包裝重
零點貳貳公克）沒收銷燬。扣案之注射針筒壹支沒收。
    事  實
一、甲○○（原名為陳威宏，嗣於92年4 月29日改名為甲○○）
    曾犯有侵占罪、公共危險罪等案件；另其前因施用毒品案件
    ，經觀察、勒戒後，認有繼續施用毒品之傾向，經依法院裁
    定令入戒治處所施以強制戒治，嗣因執行強制戒治成效及格
    ，無繼續戒治之必要，於民國89年9 月17日停止戒治釋放出
    所，所餘期間付保護管束，於90年2 月21日期滿，由臺灣板
    橋地方法院檢察署檢察官以90年度戒毒偵字第299 號為不起
    訴處分確定；又因施用第一級毒品與第二級毒品罪等案件，
    經同署檢察官以92年毒偵字第3529號起訴，並於93年9 月15
    日經本院以93年度訴字第481 號判決各判處有期徒刑8 月與
    5 月，並定執行刑為有期徒刑1 年，而於93年11月9 日確定
    ，甫於95年3 月13日執行完畢。詎其猶不知悔改，分別基於
    施用第一級毒品海洛因與第二級毒品安非他命之犯意，由甲
    ○○於96年2 月20日上午7 、8 時許，在臺北縣板橋市板橋
    高鐵站之廁所內，將第一級毒品海洛因以水稀釋，再以注射
    針筒注射於右手手背上之方式，施用第一級毒品海洛因。嗣
    於同（20）日下午1 時許，在新竹市不詳址之賓館，將第二
    級毒品安非他命放置在燈泡內（上開施用工具業已丟棄滅失
    ），再以火燒烤之方式吸食該氣體，以此方式施用第二級毒
    品安非他命。嗣於96年2 月20日23時許，在新竹市○區○○
    街88號前，因其另行涉犯竊盜案件（已另案判處罪刑有期徒
    刑3 月確定）為警查獲，並當場扣得甲○○所有供施用之第
    一級毒品海洛因1 小包（淨重0.75公克，空包裝重0.22公克
    ；起訴書載為毛重為1.0 公克）與其所有供施用第一級毒品
    海洛因所用之注射針筒1 支。
二、案經新竹市警察局第一分局報由臺灣新竹地方法院檢察署呈
    請臺灣高等法院檢察署檢察長令轉臺灣板橋地方法院檢察署
    檢察官偵查起訴。
      理 由
一、被告甲○○所犯上開施用第一級毒品海洛因與第二級毒品安
    非他命之事實，業據其於本院調查及審理時供承不諱（本院
    卷第40頁至第41頁；第43頁至第49頁）；又被告於如事實欄
    第一段所述時地經警查獲後經採尿檢驗結果，其所採尿液各
    含有甲基安非他命陽性反應與嗎啡陽性反應一節，此有新竹
    市警察局辦理煙毒、麻醉藥品案尿液送驗受檢人真實姓名代
    號對照表、昭信科技顧問股份有限公司濫用藥物尿液檢體檢
    驗報告各在卷可稽（臺灣新竹地方法院檢察署96年度偵字第
    1382號偵查卷第44頁、第60頁、61頁）；又被告甲○○經警
    查扣之白粉1 小包，經送檢驗結果，確係含有第一級毒品海
    洛因成分，淨重0.75公克（空包裝重0.22公克）等情，此有
    法務部調查局96年4 月，調科壹字第09623032 570號函1紙
    在卷可資佐證（臺灣板橋地方法院檢察署96年度毒偵字第
    3130號偵查卷第13頁）；此外並有被告甲○○所有供施用第
    一級毒品海洛因所用之注射針筒1 支扣案足證（臺灣新竹地
    方法院檢察署96年度偵字第1382號偵查卷第25頁、第62頁；
    96年度白保管字第76號扣押物品清單）。由此可見，本件事
    證明確，被告前開施用第一級毒品、第二級毒品等犯行應堪
    認定。
二、查甲基安非他命、海洛因各係屬於毒品危害防制條例第2 條
    第2 項第1 款、第2 款所列之第1 級毒品與第2 級毒品，不
    得持有、施用，被告甲○○竟分別持之以施用，核其所為，
    係各犯毒品危害防制條例第10條第2 項、第1 項之施用第二
    級毒品罪與第一級毒品罪；被告持有甲基安非他命與海洛因
    犯行，各為施用之高度行為所吸收，均不另論罪。被告甲○
    ○所犯上開二罪，犯意與犯罪構成要件均不同，應依數罪併
    合處罰。查被告有如犯罪事實欄第一段所載之犯罪科刑執行
    前科，此有臺灣高等法院被告前案紀錄表1 紙在卷足憑，其
    於有期徒刑執行完畢後，5 年以內再故意犯本件有期徒刑之
    上開二罪，均應各依刑法第47條第1 項累犯之規定，加重其
    刑。爰審酌被告曾因施用毒品案件，業經觀察、勒戒後執行
    完畢，再因經查獲施用毒品案件，經本院判處科刑罪刑並經
    易科罰金執行完畢，已如前述；詎其仍未戒斷其施用毒品之
    惡習，竟再分別犯本件施用毒品海洛因與安非他命二罪，顯
    見其不思悔改，本應從重量刑，惟辜念其僅各施用一次，兼
    衡其犯後業已坦承犯行，態度良好等一切情狀，分別量處如
    主文所示之宣告刑，以資懲儆。
三、按中華民國96年罪犯減刑條例業經立法院於96年6 月15日三
    讀通過，嗣經總統於96年7 月4 日令公布，依同條例第16條
    規定，於96年7 月16日施行。查被告所犯上開二罪之犯罪時
    間，均係在民國96年4 月24日以前，所犯之罪亦合於中華民
    國96年罪犯減刑條例第2 條第1 項第3 款規定之減刑條件，
    爰各予以減其宣告刑二分之一如主文所示之刑，並定其應執
    行之刑，及均諭知易科罰金之折算標準，以示懲儆。
四、扣案之第一級毒品海洛因1 小包（淨重0.75公克，空包裝重
    0.22公克），應依毒品危害防制條例第18條第1 項前段規定
    沒收銷燬。扣案之前開注射針筒1 支，係被告甲○○所有供
    注射施用第一級毒品海洛因所用之物，業據被告於本院審理
    時供明在卷（本院卷第46頁），爰依刑法第38條第1 項第2
    款宣告沒收。
據上論斷，應依刑事訴訟法第299 條第1 項前段、第273 條之1
第1 項、毒品危害防制條第10條第1 項、第2 項、第18條第1 項
前段、中華民國96年罪犯減刑條例第2條第1項第3款、第7條、第
9條、刑法第11條前段、第47條第1項、第41條第1項前段、第51
條第5款、第38條第1項第2款，判決如主文。
本案經檢察官連思藩到庭執行職務。
中　　華　　民　　國　　96　　年　　10　　月　　31　　日
                  刑事第二庭    法　官 陳坤地
上列正本證明與原本無異。
如不服本判決，應於送達後10日內敘明上訴理由，向本院提出上
訴狀。
                                書記官 林壯隆
中　　華　　民　　國　　96　　年　　10　　月　　31　　日
附錄本案所犯法條全文：
毒品危害防制條例第10條
施用第一級毒品者，處 6 月以上 5 年以下有期徒刑。
施用第二級毒品者，處 3 年以下有期徒刑。
